【裁判字號】    97,交聲,1341
【裁判日期】    970819
【裁判案由】    違反道路交通管理處罰條例聲明異議
【裁判全文】
臺灣桃園地方法院交通事件裁定        97年度交聲字第1341號
原處分機關  交通部公路總局新竹區監理所中壢監理站
受處分人即
異  議  人  乙○○
上列受處分人因違反道路交通管理處罰條例案件，對於交通部公
路總局新竹區監理所中壢監理站民國九十七年八月六日所為之處
分（原處分案號：壢監裁字裁53-Z00000000號），聲明異議，本
院裁定如下：
    主  文
原處分撤銷。
乙○○汽車駕駛人，汽車行駛於高速公路，不遵使用限制、禁止
、行車管制及管理事項之管制規則而有未依標線指示行車，處罰
鍰新臺幣參仟陸佰元，並記違規點數一點。
    理  由
一、異議意旨略以：受處分人即異議人乙○○遭警舉發於民國九
    十七年六月二日下午五時二十分許，駕駛車號6A-8325 號自
    用小客車，在國道一號高速公路北上三十二點八公里處有「
    跨越槽化線（平面→高架）」之違規行為。然舉發事實與當
    時事實不符，而且異議人也沒有收到違規照片，當時異議人
    並沒有壓到槽化線，警察那時候距離異議人有相當的距離，
    不可能看的清楚異議人那時候行車的狀況，當時左右兩車道
    的車子車速都比異議人的車子速度快，異議人是從左方車道
    變換到右方車道，當時車流量多，如欲上高架道路常會陷於
    車陣，必須右方車道無車逼近，方可安全變換車道，因右方
    車道行車車速較快，所以異議人一直注意右方車道來車，避
    免他車逼近，待無車逼近時，才駛至高架道路上，但異議人
    一上高架道路上即發現二名警察在警車內，該警車並佔據高
    速公路槽化線內，異議人還心想警車為何能佔據槽化線？之
    後，該警車有追異議人一段路，並且把異議人攔停，並問異
    議人在變換車道的時候有無恍神，異議人跟警察說是清醒的
    、沒有喝酒，警察就問異議人是否有壓到槽化線，異議人說
    沒有，另外一位警察就直接拿異議人的身分證開單子，警察
    叫異議人直接說有或沒有壓到槽化線，異議人就肯定告訴警
    察說沒有壓到槽化線，因為警察當場開的單子上面記載的事
    實與實際不符，既然不符，異議人要如何簽收，所以異議人
    當場拒簽、拒收，之後舉發通知單就寄到民族路那邊，並沒
    有寄到中央西路的地址，以致異議人無法在舉發通知單所規
    定應到案日期內到案，因此又被加罰新臺幣（下同）一千五
    百元。又舉發通知單左上方有一排號碼有遭到塗銷，不知道
    代表什麼意思，這個塗銷並非異議人自己塗銷的，該舉發通
    知單是否有遭到不實偽造？為此，請求鈞院將原處分撤銷云
    云。
二、原處分機關交通部公路總局新竹區監理所中壢監理站裁罰事
    實略以：異議人於九十七年六月二日下午五時二十分許，駕
    駛上開小客車，在國道一號高速公路北上三十二點八公里處
    ，為警查獲有「跨越槽化線（平面→高架）」之違規行為，
    遂以公警局交字第Z00000000 號舉發違反道路交通管理事件
    通知單（下稱本件舉發通知單）當場舉發，惟因異議人拒簽
    、拒收，舉發機關內政部警政署國道公路警察局第一警察隊
    遂又以郵寄送達本件舉發通知單至桃園縣平鎮市○○路○段
    一九三巷二七號。嗣舉發機關將本件移送本站處理，異議人
    曾於九十七年六月二十三日到站提出陳述意見，經本站轉知
    舉發機關查證結果，仍認異議人之前開違規事實屬實，本站
    遂依道路交通管理處罰條例第三十三條第一項第十三款、第
    六十三條第一項第一款規定，以壢監裁字裁53-Z00000000號
    違反道路交通管理事件裁決書（下稱本件裁決書），對異議
    人處以罰鍰四千五百元，並記違規點數一點等語。
三、按汽車行駛於高速公路、快速公路或設站管制之道路，不遵
    使用限制、禁止、行車管制及管理事項之管制規則而有下列
    行為者，處汽車駕駛人新臺幣三千元以上六千元以下罰鍰：
    一、未依標誌、標線、號誌指示行車。汽車駕駛人有第三十
    三條第一項情形之一者，記違規點數一點，道路交通管理處
    罰條例第三十三條第一項第十三款、第六十三條第一項第一
    款分別定有明文。
四、經查：
  (一)本件異議人駕駛上開小客車於上揭時地為警查獲認其有「跨
    越槽化線（平面→高架）」之違規行為，遂對異議人製開本
    件舉發通知單當場舉發，惟因異議人拒簽、拒收，嗣後舉發
    機關遂又以郵寄送達本件舉發通知單至桃園縣平鎮市○○路
    ○段一九三巷二七號。嗣經舉發機關將本件移送原處分機關
    處理，原處分機關調查後仍認定異議人有前開違規行為，而
    對之予以裁處罰鍰四千五百元，並記違規點數一點一節，為
    異議人與原處分機關所不爭執，並有本件舉發通知單、裁決
    書各一份在卷可參，是此部分之事實自堪認定。
  (二)異議人雖否認有前開違規行為，並以前揭情詞置辯。然查，
    據證人即本件舉發員警丙○○、甲○○到庭結證證述，證人
    丙○○證稱：六月二日下午，我在那邊執行巡邏勤務，執行
    勤務的時間是四個小時。我們巡邏到舉發地點，就在那邊定
    點執行勤務，該地是國道一號高速公路北上三十二點五公里
    處，大約是在五股附近，我們是從我庭呈的照片第二張看到
    異議人的6A-8325 號車輛跨越照片中所顯示的遠端槽化線、
    變換車道，就是我用鉛筆畫圓圈的地方，然後上高架道，就
    是從平面的車道切換到右邊的高架橋的車道，照片近端的槽
    化線是我們警車停放位置，我在警車內（副駕駛座）從後照
    鏡看到之後，等異議人車輛經過，同時記住異議人的車號，
    正駕駛座的證人甲○○也有從他那一方的後照鏡看到，我們
    就驅車往前將異議人的車輛攔停，在追異議人車輛過程中，
    有開巡邏燈、靠近異議人車輛的時候，有用手伸出去示意要
    異議人停車、也有按短聲的警鈴，第一次異議人的車輛不曉
    得我們警車要做什麼，等到再度示意的時候，異議人才有遵
    從我們的指示，將車輛開往路肩，接受我們的攔檢，我們下
    車、表明身分，並且出示證件之後，我們就跟異議人說明他
    有跨越槽化線的情形，駕駛人就是在庭之異議人，異議人就
    說那時候車子很多，切不太進來，所以才會違規，希望我們
    可以通融、不要開單，可是那時候從平面切換到高架的道路
    車況是正常，沒有堵車或排隊的情形，異議人希望我們通融
    ，我們說沒有辦法，還是要依照規定開單，我們開單之後，
    異議人說他不簽、不收，我們就表示會註明在舉發單上面，
    而且這張舉發單一樣會寄送到異議人家，同時我們也有請異
    議人要在紅單上記載之應到案日期去郵局或銀行，當時我們
    警方所留存的存根聯上面是沒有任何這排號碼的，所以為何
    後來舉發單上面會有這排號碼，我也不知道。送達我們是委
    外辦理，並不是由我處理，所以送達的情形，我不是很清楚
    ，我們警方在處理上會比較慎重，雖然遇到拒簽、拒收的情
    形，我們還是會另外郵寄舉發通知單處理。一般來講，一定
    是非常明顯的跨越槽化線才會舉發，若有模糊的話，我們不
    會舉發，所以我確定本件異議人的車輛有跨越槽化線，我方
    才說的後照鏡，也是車內的後照鏡，警車內有裝兩塊後照鏡
    ，大小跟一般車外後照鏡的大小差不多，因為之前就是有別
    的駕駛人這樣違規、發生車禍，所以我們才會在該處做這樣
    子的取締；證人甲○○亦證稱：一般來講，我們在那個地方
    發現違規車輛之後，我們會記住違規車輛的車號、顏色，然
    後尾隨在違規車輛後面，等到比較安全的時候，再將違規車
    輛攔下，方才丙○○所述的舉發經過，跟我所目擊的情形大
    約相同，我那時候是在正駕駛座從後照鏡看到異議人的車輛
    跨越槽化線，因為沒有確定違規事實的話，我們不會將車輛
    攔下，大部分都是臨時改變主意的車輛才會跨越槽化線，大
    部分的駕駛人的辯解都是路不熟、走錯路、旁邊有車、切不
    過，要比較後面才切進來。而本件路段那邊之前有一段不算
    短的距離，駕駛人可以先切到右邊的車道，而且還有加速車
    道可以往右靠。我確定本件我沒有看錯，確認異議人那輛車
    就是有跨越槽化線的違規。異議人表示因為我們距離他的車
    輛太遠，從後照鏡看出去會有誤判，但是我們車內有兩塊大
    的後照鏡，一塊是給正駕駛人看的，另一塊是給副駕駛人看
    的，所以我們看的很清楚，一般攔下違規車輛之後，一定會
    先說明違規事實，若有緊急事由的話，我們有時候會通融，
    但是本件異議人並無緊急事由，所以我們才會開單舉發，異
    議人拒簽、拒收之後，一般來講，我會跟違規車主說若拒簽
    、拒收的話，也是有一樣的法律效力，同時我還會說應到案
    的時間、地點，並說應該在七天後、十五天以內要拿紅單去
    郵局繳款。舉發通知單上面那排號碼，不是我們寫的，我也
    不知道是何人寫的等語，證人二人並當庭提出本件違規路段
    之現場照片二張及本件舉發通知單存查聯一紙為證。觀之證
    人丙○○、甲○○於事發當時均係國道公路警察局第一警察
    隊汐止分隊員警，於本件事發時地又係職司交通巡邏勤務，
    且與異議人間素昧謀面又無怨懟，相較於本件交通裁罰僅區
    區四千五百元罰鍰及記違規點數一點，證人丙○○、甲○○
    實無甘冒刑法上刑度為七年以下有期徒刑之偽證罪責，故為
    編織不實舉發之原因及理由存在。且考量交通違規行為又多
    屬迅速、稍縱即逝及不可回復等特性，舉發機關或原處分機
    關若能提出更多之法定證據方法，例如人證、書證、物證等
    證據資料以供司法審查之交通法庭加以判斷該交通違規行為
    之存否，自屬允當，惟若因前述交通違規行為特性而無法提
    供更多相關之書證、物證時，則舉發員警於司法審查之訴訟
    程序上立於證人之地位而證述其當時親身目擊及見聞之交通
    違規行為經過，亦屬於法定證據方法之一之人證證述，於法
    亦不有違，至於舉發員警立於證人之地位所為之證述是否可
    採，此乃交通法庭依經驗及論理法則判斷其證明力為何而得
    否採擇之心證層次，斷不可以舉發員警作為證人之所述，因
    不可能反於其先前所為舉發或遽謂其有績效壓力或獎金激勵
    而認均不可採，並進而全盤否定其立於證人地位所為之陳述
    。故於本件中，舉發員警丙○○、甲○○於本院訊問中既均
    已居於證人之地位具結陳述其所親身目擊及見聞本件異議人
    駕駛上開小客車於上揭時地有「跨越槽化線（平面→高架）
    」之違規行為，且證人二人縱使係從警車內之後視鏡親眼目
    擊異議人有前揭違規行為，然此亦與常理不相違背，蓋因車
    輛後視鏡之設置乃係為使駕駛人清楚觀察判斷後方、左右來
    車之行駛狀況而設，一般車輛駕駛人於動態駕駛行為上均無
    非對之倚賴甚深，並用以判斷之，更遑論本件中之證人二人
    既係於違規路段前方閘道槽化線處停放警車，而在車內以車
    輛後視鏡此一靜態觀察方式仔細觀看後方違規路段之相關車
    輛是否有違規情事，則此一方式更能詳予判斷而減少目視之
    誤差，更遑論證人二人均一同親眼目擊異議人駕駛上開小客
    車有前揭違規行為，更難認證人二人有何誤判或誤認之情形
    產生，是證人二人之證詞既無任何不可相信之可疑情事，是
    本院認自足以擔保其二人證詞之憑信性，故認證人丙○○、
    甲○○上揭證述，當屬可採。再者，異議人行駛跨越此一槽
    化線違規路段之際，如欲右行閘道往高架道路行駛，即可早
    作準備，亦即在跨越此一槽化線違規路段之前數百公尺或數
    公里之處減速慢行切入右方車道或及早變換至右方車道，殊
    無以當時車流量多，抑或右方車道車輛車速過快，須待無車
    逼近方可安全變換車道為由，而逕自以此作為可供己跨越槽
    化線違規行為之自我合理化藉口，並欲據以為免責之依據，
    更遑論依證人丙○○、甲○○上揭所述可知，本件事發當時
    該路段之車流量及車況均屬正常，更無異議人此部分所辯情
    事。是如任何一用路人均抱持此一心態而恣意違反其他正常
    運作之交通標線，勢將嚴重影響並侵害其他正常遵守交通標
    線用路人之權益，甚而嚴重威脅其他正常遵守交通標線用路
    人之生命、身體及財產，是如姑息此等心態並助長之，則日
    後人人起而效尤，不假時日，我國之交通秩序及安全將嚴重
    紊亂而無以維繫。綜上，異議人於上揭時地駕駛上開小客車
    有「跨越槽化線（平面→高架）」之違規行為，應堪認定。
    是異議人前開所辯：警員目視其違規有誤，無違規照片，無
    跨越槽化線，當時車流量多，右方車道車輛車速過快，須待
    無車輛逼近方可安全變換車道云云，均屬事後推諉卸責之詞
    ，不足採信。
  (三)再按槽化線，用以引導車輛駕駛人循指示之路線行駛，並禁
    止跨越。劃設於交岔路口、立體交岔之匝道口或其他特殊地
    點，道路交通標誌標線號誌設置規則第一百七十一條第一項
    定有明文。且槽化線亦屬同規則第一百六十四條所規範之之
    禁制標線。是槽化線既係一具有禁制作用之交通標線，其法
    律性質在我國通說及實務見解皆認其係對物之一般處分。查
    本件違規路段之標線既為槽化線，則依其定義可知係屬用以
    引導車輛駕駛人循指示之路線行駛，並禁止跨越之禁制標線
    ，則本件異議人駕車既未遵循上開規定而跨越槽化線一節，
    已如前述，是異議人自有違反道路交通管理處罰條例第三十
    三條第一項第十三款之汽車行駛於高速公路未依標線指示行
    車之規定，而構成違反該條款之違規行為，應堪認定。
  (四)此外，復經本院當庭勘驗證人丙○○、甲○○所庭呈之事發
    現場錄音光碟一片結果認：錄音光碟全長十五分三十四秒，
    錄音品質不佳，勘驗全過程中，全程雜訊、雜音及車輛行駛
    聲很大，約略所聽到的對話內容為異議人表示當時右邊車道
    有車輛，以致於無法切入，所以有可能切入時略跨到槽化線
    ，警方向異議人表示其違規行為仍屬明確，依法仍要製單舉
    發，過程均是異議人與警方爭執沒有違規的內容，最後警方
    向異議人確認有無跨越槽化線的違規行為，異議人回應有跨
    到，但是因為右側車道有障礙物，警方製單交予異議人時，
    異議人表示拒絕簽收，警方說紅單還是要給異議人，異議人
    表示以郵寄方式處理等語（參見本院卷九十七年八月十五日
    訊問筆錄第六—七頁）。準此以觀，該錄音光碟內容亦核與
    證人丙○○、甲○○上揭證述之舉發過程大致相符一致，且
    本院採信證人丙○○、甲○○之上揭證述，已如前述，是異
    議人於上揭時地駕駛上開小客車有「跨越槽化線（平面→高
    架）」之違規行為，益堪認定。
  (五)至異議人雖又辯稱：舉發通知單左上方有一排號碼有遭到塗
    銷，不知道代表什麼意思，這個塗銷並非異議人自己塗銷的
    ，該舉發通知單是否有遭到不實偽造云云。惟查，觀之原處
    分機關與異議人所提出之本件舉發通知單移送聯及通知聯其
    左上方固有記載一排號碼而後塗消，右上方亦有一排號碼之
    記載之情形，然證人丙○○、甲○○已當庭否認係其等所為
    ，且依其二人當庭所提出舉發機關之本件舉發通知單存根聯
    其上確未有該等號碼或塗消之記載，再經本院電詢原處分機
    關回覆亦稱：該數字並非監理站所寫，於警方移送時就已記
    載等語，此亦有本院辦理刑事案件電話紀錄查詢表一紙在卷
    可憑，據此可認，於本件舉發通知單移送聯及通知聯其上記
    載該等號碼或塗消，當有可能如證人丙○○所述係舉發機關
    嗣後將舉發通知單委外處理郵寄送達事宜時所記明，惟縱使
    該等號碼之記載或塗消來源於此，然異議人於本件為警當場
    舉發時，既於該時經警告知其違規事由為何，且本件嗣後為
    原處分機關裁處時，又別無認定其他不相關之違規事實而有
    另行處罰之情事，是該等號碼之記載或塗消，顯然均無礙於
    本件舉發通知單及裁決書之有效成立，是異議人就此抗辯，
    亦屬無益而不足採。
  (六)另按行為人有本條例之情形者，應填製舉發違反道路交通管
    理事件通知單，並於被通知人欄予以勾記，其通知聯依下列
    規定辦理：一、當場舉發者，應填記駕駛人或行為人姓名、
    性別、出生年月日、地址、身分證統一編號及車主姓名、地
    址、車牌號碼、車輛種類。被查獲之駕駛人或行為人為受處
    分人時，應於填記通知單後將通知聯交付該駕駛人或行為人
    簽名或蓋章收受之；拒絕簽章者，仍應將通知聯交付該駕駛
    人或行為人收受，並記明其事由及交付之時間；拒絕收受者
    ，應告知其應到案時間及處所，並記明事由與告知事項，視
    為已收受，違反道路交通管理事件統一裁罰基準及處理細則
    第十一條第一項第一款定有明文。次按送達，於應受送達人
    之住居所、事務所或營業所為之；於應送達處所不獲會晤應
    受送達人時，得將文書付與有辨別事理能力之同居人、受僱
    人或應送達處所之接收郵件人員；送達，不能依前二條規定
    為之者，得將文書寄存送達地之地方自治或警察機關，並作
    送達通知書兩份，一份黏貼於應受送達人住居所、事務所、
    營業所或其就業處所門首，另一份交由鄰居轉交或置於該送
    達處所信箱或其他適當位置，以為送達。前項情形，由郵政
    機關為送達者，得將文書寄存於送達地之郵政機關，行政程
    序法第七十二條第一項前段、第七十三條第一項、第七十四
    條第一項及第二項亦分別定有明文。又處理違反道路交通管
    理事件有關文書送達之程序，依行政程序法之規定，違反道
    路交通管理事件統一裁罰基準及處理細則第五條亦定有明文
    。揆諸前揭法條規定，有關舉發通知單之送達，自應適用行
    政程序法有關文書送達之程序。查本件雖係證人丙○○、甲○○二人當場對異議人舉發並製開本件舉發通知單，然異議
    人當場拒簽、拒收，則依違反道路交通管理事件統一裁罰基
    準及處理細則第十一條第一項第一款規定，舉發員警即證人
    丙○○、甲○○應告知異議人其應到案時間及處所，並記明
    事由與告知事項，始能視為已收受，然觀之證人丙○○、甲○○上揭證述可知，其二人僅有告知異議人需到銀行或郵局
    繳納罰鍰，然並未踐行告知異議人有關不服舉發時之應到案
    處所，是其此部分程序既有瑕疵，即難認本件舉發通知單已
    視為異議人已收受，故嗣後舉發機關委外處理將本件舉發通
    知單以郵寄方式送達，則此一郵寄送達對於異議人之「程序
    保障」自應高於前述「擬制送達」規定，故本件舉發通知單
    之送達，當有行政程序法有關文書送達程序之適用。然觀之
    異議人於本件違規當時之戶籍地址為桃園縣中壢市○○○路
    ○段一五四之一號四樓，此有司法院戶役政電子閘門系統之
    異議人個人基本資料查詢結果單、法務部戶役政連結作業系
    統之異議人遷徙紀錄資料單各一份在卷可考。然本件舉發機
    關委外處理之本件舉發通知單送達證書資料，僅係掛號郵寄
    至異議人於八十七年九月三十日遷移戶籍地址前之舊時戶籍
    地址即桃園縣平鎮市○○路○段一九三巷二十七號，而有數
    次招領而無人在家情事，此有異議人所提出之內政部警政署
    國道公路警察局第一警察隊送達信件封面一紙在卷可憑，是
    舉發機關委外處理郵寄本件舉發通知單之地址，並非本件違
    規當時異議人之戶籍地址，考以車籍地址登記之目的在於確
    保公路監理機關對於車輛動態之掌握，以保障汽車所有人之
    權益，然此究屬於公路監理機關對於車輛動態掌握之行政管
    理措施，而非謂以該車籍地址作為唯一對異議人即受處分人
    送達各種行政文書之單一標準，且觀之違反道路交通管理事
    件統一裁罰基準及處理細則第五條規定可知，舉發通知單之
    送達，仍應依行政程序法送達之規定為之，亦非有特別規定
    認為舉發通知單可對車籍地址送達即屬合法，而學者對於行
    政程序法第七十二條規定之見解亦認為，以我國之情形而論
    ，就個人之場合，似應解為應向受送達人之戶籍地址送達為
    原則（參見蔡茂寅‧李建良‧林明鏘‧周志宏合著，《行政
    程序法實用》，新學林，三版一刷，二六年十月，二一
    九頁）。是本件中，舉發機關委外處理郵寄送達本件舉發通
    知單，並未有對違規當時異議人之戶籍地址為送達之相關送
    達證書等資料，自難認本件舉發通知單已生合法送達之效力
    （臺灣高等法院臺中分院九十三年度交抗字第三一八號裁定
    意旨可資參照），則舉發機關對於本件舉發通知單之送達程
    序確有瑕疵，致使異議人喪失於收受本件舉發通知單後於法
    定期限內繳納最低額罰鍰之利益，則原處分機關據之嗣後對
    異議人裁處罰鍰四千五百元，並記違規點數一點之裁罰處分
    ，則其適用法律已有裁量濫用之瑕疵已達違法情事，即難認
    為適法。
六、綜上所述，雖異議人前揭所辯尚不可採，然本件舉發機關對
    於本件舉發通知單之送達程序確有瑕疵，致使異議人喪失於
    收受本件舉發通知單後於法定期限內繳納最低額罰鍰之利益
    ，則原處分機關據之嗣後對異議人裁處罰鍰四千五百元，並
    記違規點數一點之裁罰處分，即難認為適法。又異議人於上
    揭時地確有本件違規行為已然明確，如前所述。而按交通法
    庭認為聲明異議有理由或聲明異議雖無理由而原處分不當或
    違法者，應以裁定將原處分經聲明異議部分撤銷並自為裁定
    。但因原處分機關無管轄權而撤銷者，應移送有管轄權之機
    關。此道路交通案件處理辦法第二十條定有明文。是某甲如
    未曾收受舉發違反道路交通管理事件通知單，則舉發違規之
    送達程序即有瑕疵，其致某甲喪失於收受前開通知單後十五
    日內自動依最低額繳納罰鍰之利益，則裁決機關嗣後之裁決
    處分即難認為適法，某甲之異議既有理由，依上規定，交通
    法庭除撤銷原處分外，並應自為裁罰（臺灣高等法院暨所屬
    法院九十年法律座談會刑事類提案第二十四號研討結果）。
    則揆諸上述規定及研討結果，本件原處分機關適用法律即有
    裁量濫用之瑕疵已達違法情事，即難謂為適法，自應由本院
    將原處分撤銷，並依道路交通管理處罰條例第三十三條第一
    項第十三款、第六十三條第一項第一款規定，及審酌異議人
    之違規情節非重，本件舉發通知單未依行政程序法相關規定
    合法送達異議人，致異議人喪失於法定期限繳納最低額罰鍰
    之利益等一切情狀，改諭知異議人如主文第二項所示之處罰
    ，以資適法。
據上論斷，應依道路交通管理處罰條例第八十七條第二項、第三
十三條第一項第十三款、第六十三條第一項第一款，道路交通案
件處理辦法第二十條前段，裁定如主文。
中    華    民    國    97    年    8     月    19    日
                        臺灣桃園地方法院交通法庭
                          法  官  林  家  賢
上列正本證明與原本無異。
如不服本裁定，應於裁定送達後五日內向本院提出抗告狀（應附
繕本），上訴於臺灣高等法院。
                          書記官  常  毓  生
中    華    民    國    97    年    8     月    19    日


司法院資訊處製作；財團法人民間司法改革基金會備份。
